臺灣臺中地方法院刑事判決　　　　　　　　　　　　九十一年度訴緝字第一四八號
　　公　訴　人　臺灣臺中地方法院檢察署檢察官
　　被　　　告　甲○○
右列被告因毒品危害防制條例案件，經檢察官提起公訴（九十年度毒偵字第三四三一
號）暨移送併辦（九十年度毒偵字第四九一二號），本院判決如左：
    主  文
甲○○連續施用第一級毒品，累犯，處有期徒刑壹年。扣案之注射針筒及杓子各壹支
，均沒收。又連續施用第二級毒品，累犯，處有期徒刑肆月。主刑部分應執行有期徒
刑壹年貳月。
    事  實
一、甲○○曾犯傷害罪，經法院判處有期徒刑五月確定，於民國八十九年一月四日執
    行完畢。又曾因施用毒品案件，經觀察、勒戒後，認無繼續施用毒品之傾向，由
    臺灣臺中地方法院檢察署檢察官於八十八年十月五日，以八十八年度毒偵字第七
    五一號不起訴處分確定。復於八十八年十二月二十二日晚上，施用第一級毒品海
    洛因及第二級毒品安非他命各一次，經觀察、勒戒後，認有繼續施用毒品之傾向
    ，經臺灣臺中地方法院檢察署檢察官提起公訴，為本院以八十九年度訴字第二七
    三五號分別判處有期徒刑十月、六月，應執行有期徒刑一年二月，於九十年一月
    八日確定；保安處分部分經臺灣臺中地方法院檢察署檢察官聲請後，為本院以八
    十九年度毒聲字第六五六五號裁定強制戒治一年，自八十九年十一月二十八日起
    執行，滿三月後，戒治所認無繼續戒治必要，報由臺灣臺中地方法院檢察署檢察
    官聲請本院裁定停止戒治付保護管束（九十年度毒聲字第一六五○號），並自九
    十年五月二十五日起交付保護管束。詎甲○○復於保護管束期間內另行起意，並
    基於概括犯意，自九十年六月二十二日之前三日內某時起，每日在臺中市○○路
    路口某廟宇旁邊，以針筒注射之方式，非法施用第一級毒品海洛因多次；另又基
    於概括犯意，先後於九十年六月六日前三日內某時及同年月二十二日前三日內某
    時，以不詳方法，於不詳地點各施用第二級毒品安非他命一次。迄九十年六月六
    日至臺灣臺中地方法院檢察署接受定期採尿檢驗結果，呈甲基安非他命陽性反應
    ，同年月二十二日至該署接受定期採尿檢驗結果，呈甲基安非他命、嗎啡陽性反
    應而查獲。嗣又於九十年十月一日上午十時三十分許，騎乘車號ＴＦＦ─七八五
    號重型機車後載黃聰敏在臺中市○○路與五權西四街口遇警盤查，在褲子口袋內
    查扣其所有，施打海洛因所用之注射針筒及杓子各一支。
二、案經臺灣臺中地方法院檢察署觀護人簽分移由該署檢察官偵查起訴，暨臺中市警
    察局第一分局報請臺灣臺中地方法院檢察署檢察官偵查移送併辦。
    理  由
一、訊據被告甲○○坦承右述施用海洛因之事實，但矢口否認有施用安非他命之犯行
    ，辯稱：可能是在一起的朋友有吸用安非他命，伊吸入二手煙云云。惟查，被告
    於九十年六月六日及同年六月二十二日至臺灣臺中地方法院檢察署接受定期採尿
    結果，均呈甲基安非他命陽性反應，有尿液檢體監管紀錄表、私立中山醫學院附
    設醫院藥物濫用檢測中心檢驗報告各二份在卷可憑，而吸入安非他命之二手煙，
    在文獻上雖尚無能否由尿液中檢驗出安非他命反應之研究報告，然按法務部調查
    局檢驗安非他命案件經驗判斷，若非長時間與吸毒者直接相向且存心大量吸入吸
    毒者所呼出之煙氣，以二手煙中可能存在之低劑量安非他命，應不致在尿液中檢
    驗出安非他命反應，有法務部調查局第六處發技一字第四一五三號函可資參照
    ，是被告辯稱係吸入安非他命之二手煙云云，顯非可採。再按施用毒品者，其劑
    量之百分之八十於八小時內自尿中排出，二十四小時後剩餘量之百分之九十再行
    排出，七十二小時後仍有微量排出，而因人體體質不同，其排出時間亦會有差異
    ，尤其成癮者（抗藥性強）其於吸食一百二十小時內所採之尿液，配合較具公信
    力之儀器（如氣相層析質譜儀）仍可能被檢測出等情，業經憲兵司令部八十年三
    月廿五日（八０）鑑驗字０九九九號函釋在案。故被告於前述九十年六月六日及
    同年六月二十二日採尿前七十二小時（即三日）內某時，有施用安非他命之犯行
    應堪以認定，其空言否認施用毒品，非可採信。此外，並有臺中市警察局第一分
    局真實姓名對照表、臺中市衛生局煙毒尿液檢驗成績書影本各一紙在卷可稽，並
    有注射針筒及杓子各一支扣案可資佐證。又被告前因施用毒品案件，經觀察、勒
    戒後，認無繼續施用毒品之傾向，由臺灣臺中地方法院檢察署檢察官於八十八年
    十月五日，以八十八年度毒偵字第七五一號不起訴處分確定。復於八十八年十二
    月二十二日晚上，施用第一級毒品海洛因及第二級毒品安非他命各一次，經觀察
    、勒戒後，認有繼續施用毒品之傾向，經臺灣臺中地方法院檢察署檢察官提起公
    訴，為本院以八十九年度訴字第二七三五號分別判處有期徒刑十月、六月，應執
    行有期徒刑一年二月確定，有臺灣臺中地方法院檢察署刑案資料查註紀錄表、該
    署八十九年度毒偵緝字第五五三號起訴書、本院八十九年度訴字第二七三五號判
    決書、臺灣臺中地方法院檢察署檢察官戒治處分執行指揮書、保護管束執行指揮
    書各一紙存卷可查，被告三犯施用毒品之犯行事證明確，堪以認定。
二、核被告甲○○所為，係犯毒品危害防制條例第十條第一項之施用第一級毒品罪、
    同條第二項之施用第二級毒品罪，其施用前持有第一級毒品海洛因、施用前持有
    第二級毒品安非他命之低度行為，應均為施用之高度行為所吸收，不另論罪。又
    被告先後多次施用海洛因之犯行，及先後二次施用安非他命之犯行，均時間緊接
    ，所犯構成要件相同，顯係基於概括犯意反覆為之，各為連續犯，應均依刑法第
    五十六條之規定，分別論以一罪，並均加重其刑。再者，被告曾犯傷害罪，經法
    院判處有期徒刑五月確定，於八十九年一月四日執行完畢，有臺灣臺中地方法院
    檢察署刑案資料查註紀錄表一份在卷可憑，其於五年以內再犯本件有期徒刑以上
    之罪，為累犯，應均依刑法第四十七條之規定，遞加重其刑。又其所犯上開二罪
    間，犯意各別，行為互殊，應予分論併罰。爰審酌被告前因施用毒品犯行，甫經
    觀察、勒戒，經檢察官不起訴處分，及本院判處罪刑後猶故態復萌，再施用第一
    級、第二級毒品不輟，無視於毒品對於自身健康之戕害及國家對於杜絕毒品犯罪
    之禁令，然被告犯後尚知悔悟，諒之施用毒品者均有相當程度之生理成癮性及心
    理依賴性，其犯罪心態與一般刑事犯罪之本質並不相同，容應以「病人」之角度
    為考量，並側重適當之醫學治療及心理矯治為宜，且被告經施以長時間之強制戒
    治，固屬保安處分之一種，然既與其所應受之刑罰，同係限制人身自由，揆諸比
    例原則，量刑不宜過重等一切情狀，量處如主文所示之刑，並定其應執行刑。扣
    案之注射針筒及杓子各一支，為被告所有，供施打海洛因所用之物，業據其供承
    在卷，爰依刑法第三十八條第一項第二款之規定，併予宣告沒收。
三、公訴意旨就被告施用海洛因之部分，雖僅敘及其於九十年六月二十二日之前三日
    內某時之施用犯行，除此以外，並未敘及其餘於事實欄所載之施用海洛因犯行，
    然因此部分與起訴之部分具有連續犯之裁判上一罪關係，為起訴效力所及，本院
    自得併予審理，附此敘明。
據上論斷，應依刑事訴訟法第二百九十九條第一項前段，毒品危害防制條例第十條第
一項、第二項、第二十條第三項，刑法第十一條前段、第五十六條、第四十七條、第
五十一條第五款、第三十八條第一項第二款，判決如主文。
中      華      民      國    九十一    年      四      月     三十     日
                                        法  官    陳  慧  珊
右正本證明與原本無異。
如不服本判決，應於送達後十日內向本院提出上訴狀（須附繕本），上訴於台灣高等
法院台中分院。
中      華      民      國    九十一    年      四      月     三十     日
                                        書記官
【附錄論罪科刑法條】
第十條第一項：施用第一級毒品者，處六月以上五年以下有期徒刑。
第十條第二項：施用第二級毒品者，處三年以下有期徒刑。
